臺灣苗栗地方法院刑事判決
111年度訴字第39號
公  訴  人  臺灣苗栗地方檢察署檢察官
被      告  李國樑


            莊博瑜



            李柏廷


上列被告因加重詐欺等案件，經檢察官提起公訴（110年度偵字
第7769號）及移送併案審理（111年度偵字第2298號），被告於
準備程序中就被訴事實為有罪之陳述，經本院裁定進行簡式審判
程序，判決如下：
    主  文
乙○○犯如附表一編號3至4「罪名及宣告刑」欄所示之罪，各處如
附表一編號3至4「罪名及宣告刑」欄所示之刑。應執行有期徒刑
壹年肆月，併科罰金新臺幣肆萬元，罰金如易服勞役，以新臺幣
壹仟元折算壹日。
扣案如附表三編號1、5所示之物均沒收。未扣案之犯罪所得新臺
幣貳仟伍佰元沒收，於全部或一部不能沒收或不宜執行沒收時，
追徵其價額。
丁○○犯如附表一編號3至4「罪名及宣告刑」欄所示之罪，各處如
附表一編號3至4「罪名及宣告刑」欄所示之刑。應執行有期徒刑
壹年肆月，併科罰金新臺幣肆萬元，罰金如易服勞役，以新臺幣
壹仟元折算壹日。
扣案如附表三編號2所示之物沒收。未扣案之犯罪所得新臺幣肆
仟伍佰元沒收，於全部或一部不能沒收或不宜執行沒收時，追徵
其價額。
甲○○犯如附表一「罪名及宣告刑」欄所示之罪，各處如附表一「
罪名及宣告刑」欄所示之刑。應執行有期徒刑壹年陸月，併科罰
金新臺幣肆萬元，罰金如易服勞役，以新臺幣壹仟元折算壹日。
扣案如附表三編號3至4、6至10所示之物均沒收。未扣案之犯罪
所得新臺幣陸仟元沒收，於全部或一部不能沒收或不宜執行沒收
時，追徵其價額。
    理  由
一、犯罪事實
　㈠乙○○自民國110年9月下旬某日起，基於參與犯罪組織之犯意
    ，加入丁○○、甲○○、周昱志、陳建宇、謝仁翊、真實姓名年
    籍不詳，綽號「Money」、「KT」、「中國」、「琪琪」、
    「光頭」等人所組成具有持續性、牟利性之有結構性詐欺集
    團犯罪組織，擔任俗稱「車手」之角色，負責提領詐欺所得
    款項等工作。乙○○與丁○○、甲○○、周昱志、陳建宇、謝仁翊
    、「Money」、「KT」、「中國」、「琪琪」、「光頭」及
    其他真實姓名年籍不詳之詐欺集團成員，共同意圖為自己不
    法之所有，基於詐欺取財之犯意聯絡，先由真實姓名年籍不
    詳之詐欺集團成員，分別於如附表一編號3至4所示之詐騙時
    間，以如附表一編號3至4所示之方式，向如附表一編號3至4
    所示之人施以詐術，致其等陷於錯誤，於如附表一編號3至4
    所示之匯款時間，將如附表一編號3至4所示之金額匯入如附
    表一編號3至4所示之帳戶，復由乙○○、丁○○分別依「Money
    」以通訊軟體Telegram指示，於如附表二編號2至3所示之時
    間、地點，持如附表二編號2至3所示之帳戶金融卡，提領如
    附表二編號2至3所示之金額。
　㈡丁○○自民國110年10月下旬某日起，基於參與犯罪組織之犯意
    ，加入乙○○、甲○○、周昱志、陳建宇、謝仁翊、「Money」
    、「KT」、「中國」、「琪琪」、「光頭」等人所組成具有
    持續性、牟利性之有結構性詐欺集團犯罪組織，擔任俗稱「
    車手」之角色，負責提領詐欺所得款項等工作。丁○○與乙○○
    、甲○○、周昱志、陳建宇、謝仁翊、「Money」、「KT」、
    「中國」、「琪琪」、「光頭」及其他真實姓名年籍不詳之
    詐欺集團成員，共同意圖為自己不法之所有，基於詐欺取財
    之犯意聯絡，先由真實姓名年籍不詳之詐欺集團成員，分別
    於如附表一編號3至4所示之詐騙時間，以如附表一編號3至4
    所示之方式，向如附表一編號3至4所示之人施以詐術，致其
    等陷於錯誤，於如附表一編號3至4所示之匯款時間，將如附
    表一編號3至4所示之金額匯入如附表一編號3至4所示之帳戶
    ，復由乙○○、丁○○分別依「Money」以Telegram指示，於如
    附表二編號2至3所示之時間、地點，持如附表二編號2至3所
    示之帳戶金融卡，提領如附表二編號2至3所示之金額。
　㈢甲○○自民國110年11月6日起，經由謝仁翊之介紹，基於參與
    犯罪組織之犯意，加入乙○○、丁○○、周昱志、陳建宇、謝仁
    翊、「Money」、「KT」、「中國」、「琪琪」、「光頭」
    等人所組成具有持續性、牟利性之有結構性詐欺集團犯罪組
    織，擔任俗稱「洗車」、「車手」之角色，負責確認人頭帳
    戶是否被列為警示帳戶、提領詐欺所得款項等工作。甲○○與
    乙○○、丁○○、周昱志、陳建宇、謝仁翊、「Money」、「KT
    」、「中國」、「琪琪」、「光頭」及其他真實姓名年籍不
    詳之詐欺集團成員，共同意圖為自己不法之所有，基於詐欺
    取財之犯意聯絡，先由真實姓名年籍不詳之詐欺集團成員，
    分別於如附表一所示之詐騙時間，以如附表一編號所示之方
    式，向如附表一所示之人施以詐術，致其等陷於錯誤，於如
    附表一所示之匯款時間，將如附表一所示之金額匯入如附表
    一所示之帳戶，復由甲○○依「Money」以Telegram指示，於
    如附表二編號1所示之時間、地點，持如附表二編號1所示之
    帳戶金融卡，提領如附表二編號1所示之金額，再於不詳地
    點，將所提領之款項交付與謝仁翊，又由甲○○於110年11月2
    1日下午5時21分前之某時，在苗栗縣○○市○○街0號新興大旅
    社203號房內，以扣案如附表三編號4所示之筆記型電腦測試
    如附表二編號2至3所示之帳戶金融卡等，繼由乙○○、丁○○分
    別依「Money」以Telegram指示，於如附表二編號2至3所示
    之時間、地點，持如附表二編號2至3所示之帳戶金融卡，提
    領如附表二編號2至3所示之金額。
二、證據能力之說明
　　本件各該證人於警詢時之陳述，既非在檢察官或法官面前作
    成，依組織犯罪防制條例第12條第1項中段之規定，於被告
    乙○○、丁○○、甲○○違反組織犯罪防制條例案件，即絕對不具
    證據能力，均不得採為判決基礎，惟非不得以之作為彈劾證
    據（最高法院97年度台上字第1727號、102年度台上字第399
    0號判決意旨參照）。另被告於警詢時之陳述，對被告本身
    而言，尚不在前揭規定排除之列，併此敘明（最高法院102
    年度台上字第2653號判決意旨參照）。
三、證據標目
　㈠被告乙○○
　　附表一編號3至4「認定犯罪事實所憑之證據資料」欄所示之
    證據資料
　㈡被告丁○○
　　附表一編號3至4「認定犯罪事實所憑之證據資料」欄所示之
    證據資料
　㈢被告甲○○
　　附表一「認定犯罪事實所憑之證據資料」欄所示之證據資料
　㈣事實認定之補充說明
　　被告3人所加入而參與之詐欺集團，係以詐騙他人金錢獲取
    不法所得為目的，由詐欺集團成員分層負責各階段之行為，
    包括核心幹部指揮、分派工作、上下聯繫、以撥打電話等方
    式對被害人施以詐術、擔任車手負責提領詐欺所得款項，並
    依指示逐層交付等，以共同遂行詐欺取財犯罪，堪認本件詐
    欺集團，係透過事前規劃及縝密分工，仰賴集團成員間彼此
    配合，顯非為立即實施犯罪而隨意組成者，已屬有結構性組
    織，且成員已有3人以上甚明。從而，本件詐欺集團係以實
    施詐術為手段，所組成具有牟利性之有結構性組織，而屬組
    織犯罪防制條例第2條第1項所稱犯罪組織，已堪認定。被告
    3人既已知悉本件詐欺集團係具有牟利性之有結構性組織，
    仍加入擔任車手等工作，足認已有參與犯罪組織之主觀犯意
    及客觀行為，至為灼然。
四、法令之適用
　㈠適用法條之說明
　⒈被告3人所加入之詐欺集團，除對告訴人等施以詐術之詐欺集
    團其他成員外，尚有以Telegram指示被告3人提領贓款之「M
    oney」、提供帳戶金融卡予甲○○、向甲○○收取贓款之謝仁翊
    ，及周昱志、陳建宇、「KT」、「中國」、「琪琪」、「光
    頭」等人（真實姓名年籍不詳之詐欺集團成員均無證據證明
    為未滿18歲之人）共同參與詐欺取財之實行，而被告3人主
    觀上對此亦有認識，堪認本件共同從事詐欺取財犯行之詐欺
    集團成員已有3人以上，甚為明確。
　⒉被告3人參與之詐欺集團，係先由詐欺集團成員向如附表一所
    示之被害人施用詐術，為隱匿其詐欺所得財物之去向，而令
    被害人將其款項匯入該詐欺集團所持有、使用之人頭帳戶內
    ，並由擔任取款車手之被告3人依指示持人頭帳戶之金融卡
    前往提領詐欺所得款項得手，客觀上係以人頭金融帳戶作為
    掩飾、隱匿其詐欺犯罪所得去向之用，目的在藉此製造金流
    斷點，形式上合法化其所得來源，使司法機關難以溯源追查
    其金流軌跡，以掩飾或隱匿特定犯罪所得，主觀上具有掩飾
    、隱匿其犯罪所得之洗錢犯意，至為明瞭，即已該當洗錢防
    制法第14條第1項之洗錢犯行（最高法院110年度台上字第17
    97號判決意旨參照）。
　㈡罪名及處罰條文
　⒈是核被告乙○○就附表一編號3、4所為，均係犯刑法第339條之
    4第1項第2款之三人以上共同詐欺取財罪、洗錢防制法第14
    條第1項之一般洗錢罪，其中被告乙○○參與本件詐欺集團部
    分，係犯組織犯罪防制條例第3條第1項後段之參與犯罪組織
    罪。
　⒉核被告丁○○就附表一編號3、4所為，均係犯刑法第339條之4
    第1項第2款之三人以上共同詐欺取財罪、洗錢防制法第14條
    第1項之一般洗錢罪，其中被告丁○○參與本件詐欺集團部分
    ，係犯組織犯罪防制條例第3條第1項後段之參與犯罪組織罪
    。
　⒊核被告甲○○所為，均係犯刑法第339條之4第1項第2款之三人
    以上共同詐欺取財罪、洗錢防制法第14條第1項之一般洗錢
    罪，其中被告甲○○參與本件詐欺集團部分，係犯組織犯罪防
    制條例第3條第1項後段之參與犯罪組織罪。
　⒋臺灣苗栗地方檢察署檢察官111年度偵字第2298號移送併辦意
    旨所載被告丁○○犯加重詐欺、一般洗錢罪部分，與起訴部分
    附表一編號3、4所示犯罪事實相同，為同一案件，本院自應
    併予審理，附此指明。
　㈢共同正犯
　⒈被告3人加入本件詐欺集團，擔任取款車手，甲○○另擔任洗車
    ，雖非居於核心地位，未必對於詐欺集團全體成員及身分均
    有所認識，亦未自始至終參與詐欺取財各階段之犯行，惟衡
    諸現今詐欺集團之通常犯罪型態、模式，自蒐集人頭帳戶（
    或門號）、撥打電話實行詐騙、指定被害人匯款帳戶、自人
    頭帳戶提領款項、取贓、分贓等階段，乃需由多人縝密分工
    方能完成之集團性犯罪，倘其中有任一環節脫落，將無從順
    遂達成詐欺取財之目的，則被告3人對本件詐欺集團具有細
    密之多人分工模式及集團成員間彼此扮演不同角色而分擔相
    異工作等節，主觀上自應有所認識，而被告3人擔任車手負
    責提領詐欺所得款項，甲○○另擔任洗車負責確認人頭帳戶是
    否被列為警示帳戶，雖未親自對被害人施以詐術，然其所參
    與者既係整體犯罪計畫不可或缺之重要環節，目的在於確保
    詐欺所得贓款，堪認被告3人確係基於共同犯罪之意思，與
    詐欺集團其他成員間，在合同意思範圍內，各自分擔犯罪行
    為之一部，相互利用他人之行為，以達犯罪之目的，自應就
    其等所參與之犯行，共同負責。
　⒉是被告3人與詐欺集團其他成員間共同實行本件犯行，應各論
    以刑法第28條之共同正犯。
　㈣包括一罪
　　告訴人等分別遭詐欺集團成員，偽以不同身分，先後數次撥
    打電話施以詐術，致告訴人等陷於錯誤而陸續匯款至如附表
    一所示之帳戶，復由被告3人持金融卡分次提領告訴人等所
    匯款項，均係基於同一犯意，於密切接近之時、地實行，侵
    害同一被害人之法益，應合為包括之一行為予以評價，而各
    論以包括一罪。
　㈤科刑上一罪
　⒈被告乙○○、丁○○就附表一編號3、4所示犯行，被告甲○○就附
    表一編號1至4所示犯行，實行行為間均具有局部之同一性，
    是被告3人以一行為同時觸犯前揭2罪名，為想像競合犯，均
    應依刑法第55條之規定，論以一罪而以最重之三人以上共同
    詐欺取財罪所定之刑處斷，並依較輕之一般洗錢罪所定之刑
    ，併科罰金刑。
　⒉被告乙○○自110年9月下旬某日起，被告丁○○自110年10月下旬
    某日起，被告甲○○自110年11月6日起，參與具有牟利性之有
    結構性犯罪組織之本件詐欺集團，被告3人於參與犯罪之繼
    續中，於110年11月21日對戊○○所為之加重詐欺取財犯行，
    就被告乙○○、丁○○而言；於110年11月15日對黃芫棋所為之
    加重詐欺取財犯行，就被告甲○○而言，於最先繫屬於法院之
    本件中，分別即為加入上開詐欺集團後之首次犯行。被告3
    人僅為一參與組織行為，侵害一社會法益，自應僅就此部分
    首次加重詐欺取財犯行，論以參與犯罪組織罪及加重詐欺罪
    之想像競合犯（最高法院109年度台上字第3945號判決意旨
    參照）。是被告3人以一行為同時觸犯前揭數罪名，為想像
    競合犯，均應依刑法第55條之規定，論以一罪而以最重之三
    人以上共同詐欺取財罪所定之刑處斷，並依較輕之一般洗錢
    罪所定之刑，併科罰金刑。
　㈥數罪併罰及定執行刑
　　被告乙○○、丁○○就附表一編號3、4所示犯行，被告甲○○就附
    表一編號1至4所示犯行，所犯各罪，為裁判確定前犯數罪，
    應依刑法第50條第1項前段之規定，併合處罰，並依同法第5
    1條第5款、第7款之規定，定其應執行之刑。
　㈦法律上之減輕
　　被告3人於偵查及本院審理中，就本件犯行始終坦承不諱，
    堪認均已自白，是就被告3人所犯參與犯罪組織罪、一般洗
    錢罪部分，原各應依組織犯罪防制條例第8條第1項後段、洗
    錢防制法第16條第2項之規定，減輕其刑；惟參與犯罪組織
    罪、一般洗錢罪係想像競合犯其中之輕罪，本院仍應於量刑
    時併衡酌此部分減輕其刑事由。
　㈧易刑處分之折算標準
　　刑法第42條第3項前段
　㈨沒收
　⒈犯罪工具
　⑴扣案如附表三編號1、5所示之行動電話1支、金融卡1張，均
    係被告乙○○所有，供本件犯行所用之物，依刑法第38條第2
    項前段之規定，於被告乙○○罪刑項下即如主文第2項前段所
    示，宣告沒收。
　⑵扣案如附表三編號2所示之行動電話1支，係被告丁○○所有，
    供本件犯行所用之物，依刑法第38條第2項前段之規定，於
    被告丁○○罪刑項下即如主文第4項前段所示，宣告沒收。
　⑶扣案如附表三編號3至4、6至10所示之物，均係被告甲○○所有
    或持有，供本件犯行所用之物，依刑法第38條第2項前段之
    規定，於被告甲○○罪刑項下即如主文第6項前段所示，宣告
    沒收。
　⑷至其餘被告丁○○、甲○○持以提領詐欺所得贓款之人頭帳戶金
    融卡，雖係供其等本件犯行所用之物，惟既未扣案，考量上
    開金融卡本體財產價值低微，且因人頭帳戶業經通報列為警
    示帳戶而失去作用，單獨存在不具刑法上之非難性，對其宣
    告沒收或追徵，對於被告犯行之評價並無影響，亦無從藉由
    剝奪其所有預防並遏止犯罪，應認欠缺刑法上之重要性，而
    無沒收之必要，爰不予宣告沒收。
　⒉犯罪所得
　⑴被告乙○○固於如附表二編號3所示之提領時間、地點，提領如
    附表二編號3所示之金額合計4萬元（另有9,000元經自動櫃
    員機自動回收而未成功提領），然被告乙○○於偵查及本院審
    理中均稱：伊工作報酬係以日數計算，1日約2,500元等語（
    偵7769卷一第83、321頁、卷二第23頁，本院聲羈卷第31頁
    ，本院訴字卷第53頁），堪認被告乙○○因本件犯行實際取得
    之犯罪所得為新臺幣（下同）2,500元。是上開犯罪所得雖
    未扣案，仍應依刑法第38條之1第1項前段、第3項之規定，
    於被告乙○○罪刑項下即如主文第2項後段所示，宣告沒收，
    並於全部或一部不能沒收或不宜執行沒收時，追徵其價額。
　⑵被告丁○○固於如附表二編號2所示之提領時間、地點，提領如
    附表二編號2所示之金額合計15萬元，然被告丁○○於偵查中
    供稱：伊工作報酬為提領總額3%等語（偵2298卷第23頁），
    堪認被告丁○○因本案犯行所實際取得之犯罪所得應為4,500
    元（計算式：150,000×3%＝4,500）。是上開犯罪所得雖未扣
    案，仍應依刑法第38條之1第1項前段、第3項之規定，於被
    告丁○○罪刑項下即如主文第4項後段所示，宣告沒收，並於
    全部或一部不能沒收或不宜執行沒收時，追徵其價額。
　⑶被告甲○○固於如附表二編號1所示之提領時間、地點，提領如
    附表二編號1所示之金額合計14萬9,900元，然被告甲○○於偵
    查及本院審理中均稱：伊領到錢後，均交給謝仁翊；伊工作
    報酬為1日3,000元等語（偵7769卷一第106頁、卷二第10、1
    09頁，本院聲羈卷第38頁），堪認被告甲○○因本件犯行實際
    取得之犯罪所得為6,000元（計算式：3,000×2＝6,000）。是
    上開犯罪所得雖未扣案，仍應依刑法第38條之1第1項前段、
    第3項之規定，於被告甲○○罪刑項下即如主文第6項後段所示
    ，宣告沒收，並於全部或一部不能沒收或不宜執行沒收時，
    追徵其價額。
　⑷又洗錢防制法第18條第1項既未規定「不問屬於犯罪行為人與
    否」，均沒收之，自應認關於洗錢行為標的之沒收，係採相
    對義務沒收主義（最高法院92年度台上字第4391、100年度
    台上字第5026號判決意旨可資參酌）。被告3人就本件犯行
    各次提領之款項，除應發還被害人者外，均已悉數交付詐欺
    集團其他成員，業經本院認定如前，則被告3人對上開洗錢
    行為標的已無何處分權限，難認屬於被告3人所有，自無從
    宣告沒收。
　⑸扣案之現金4萬元（本院111年度保字第41號；臺灣苗栗地方
    檢察署110年度銀保字第143號編號001）、15萬元（本院111
    年度保字第41號；同署110年度銀保字第144號編號001），
    另由本院裁定發還告訴人戊○○、丙○○（其餘未經發還部分，
    與被告3人本件犯行無關），不生宣告沒收扣案贓物之問題
    ，附此敘明。
五、量刑理由
　㈠本件為被告3人加入詐欺集團而參與犯罪組織，以多人縝密分
    工方式實行詐欺犯罪，被告3人擔任車手，被告甲○○另擔任
    洗車，共同參與加重詐欺及洗錢犯行之案件。被告3人依詐
    欺集團成員之指示，持人頭帳戶金融卡，前往自動櫃員機提
    領詐欺所得款項，被告甲○○另操作筆記型電腦測試人頭帳戶
    金融卡，分擔詐欺集團犯罪模式中不可或缺之車手、洗車工
    作，犯行具有一定計畫性、組織性，並嚴重危害交易及金融
    秩序與社會治安，惡質性頗高，所為誠值非難。
　㈡被告3人加入詐欺集團擔任車手之動機、經過主要係為獲得報
    酬，足認其等規範意識顯然低落，並無特別應予斟酌之情事
    。被告甲○○本件犯行造成如附表一所示之被害人受有財產上
    損害，金額分別如附表一「匯款金額」欄所示；被告乙○○、
    丁○○本件犯行造成如附表一編號3至4所示之被害人受有財產
    上損害，金額分別如附表一編號3至4「匯款金額」欄所示，
    所侵害財產法益之情節及程度難謂輕微，惟參諸被告3人擔
    任車手，被告甲○○另擔任洗車，尚非詐欺集團之核心角色，
    就本件犯罪所得利益分別為2,500元、4,500元、6,000元，
    迄未與告訴人等達成和解或賠償其損害等情，在量刑上，自
    非無就各該被告之行為態樣及參與程度綜合斟酌之餘地。
　㈢被告乙○○於109年間，因異種犯罪前科判處有期徒刑3月；被
    告丁○○於105年間，因異種犯罪前科判處有期徒刑3月，此外
    被告3人並無其他詐欺前科紀錄，復參以3人犯後均坦承犯行
    之態度，足見其等對於本件犯行相應之責任已有相當之體認
    ，另斟酌共同被告在量刑上之衡平性；被告乙○○自述所受教
    育程度為國中肄業，目前從事打零工工作，日薪約1,200元
    ，與高齡母親、胞兄同住，尚須照顧母親；被告丁○○自述所
    受教育程度為國中畢業，目前從事廚師工作，月薪約4萬元
    ，與父親、父親配偶、胞姊、胞弟同住；被告甲○○自述所受
    教育程度為高中畢業，目前從事冷氣裝修工作，月薪約2萬
    餘元，與配偶同住，爰以行為人之責任為基礎，並審酌上開
    各情等一切情狀，就被告乙○○、丁○○，分別量處如附表一編
    號3至4「罪名及宣告刑」欄所示之刑，並就罰金刑部分，併
    諭知易服勞役之折算標準；就被告甲○○，量處如附表一「罪
    名及宣告刑」欄所示之刑，並就罰金刑部分，併諭知易服勞
    役之折算標準。
　㈣定執行刑
　　又衡酌被告乙○○、丁○○、甲○○分別所犯2次、2次、4次加重
    詐欺取財罪，犯罪時間、空間密接，犯罪類型、行為態樣、
    動機均屬相同，所侵害之法益亦非具有不可替代性、不可回
    復性之個人法益，責任非難重複之程度較高，考量刑罰邊際
    效應隨刑期而遞減及被告所生痛苦隨刑期而遞增，及被告社
    會復歸之可能性等情，本於罪責相當之要求，在法律外部性
    及內部性界限範圍內，綜合斟酌被告犯罪行為之不法與罪責
    程度，及對其施以矯正之必要性，分別定其應執行之刑如主
    文第1項、第3項、第5項所示，並就罰金刑部分，暨諭知易
    服勞役之折算標準。
據上論斷，依刑事訴訟法第273條之1第1項、第299條第1項前段
，判決如主文。
本案經檢察官廖倪凰提起公訴，檢察官蔡明峰移送併案審理，檢
察官蕭慶賢到庭執行職務。
中　　華　　民　　國　　111 　年　　5 　　月　　5 　　日
　　　　　　　　　刑事第一庭　法　官　高御庭
以上正本證明與原本無異。
如不服本判決應於收受送達後20日內向本院提出上訴書狀，並應
敘述具體理由；其未敘述上訴理由者，應於上訴期間屆滿後20日
內向本院補提理由書（均須按他造當事人之人數附繕本）「切勿
逕送上級法院」。告訴人或被害人如對於本判決不服者，應具備
理由請求檢察官上訴，其上訴期間之計算係以檢察官收受判決正
本之日期為準。
中　　華　　民　　國　　111 　年　　5 　　月　　5 　　日
　　　　　　　　　　　　　　　書記官　林怡芳
附錄本案論罪科刑法條全文：
組織犯罪防制條例第3條
發起、主持、操縱或指揮犯罪組織者，處3年以上10年以下有期
徒刑，得併科新臺幣1億元以下罰金；參與者，處6月以上5年以
下有期徒刑，得併科新臺幣1千萬元以下罰金。但參與情節輕微
者，得減輕或免除其刑。
具公務員或經選舉產生之公職人員之身分，犯前項之罪者，加重
其刑至二分之一。
犯第1項之罪者，應於刑之執行前，令入勞動場所，強制工作，
其期間為3年。
前項之強制工作，準用刑法第90條第2項但書、第3項及第98條第
2項、第3項規定。
以言語、舉動、文字或其他方法，明示或暗示其為犯罪組織之成
員，或與犯罪組織或其成員有關聯，而要求他人為下列行為之一
者，處3年以下有期徒刑，得併科新臺幣3百萬元以下罰金：
一、出售財產、商業組織之出資或股份或放棄經營權。
二、配合辦理都市更新重建之處理程序。
三、購買商品或支付勞務報酬。
四、履行債務或接受債務協商之內容。
前項犯罪組織，不以現存者為必要。
以第5項之行為，使人行無義務之事或妨害其行使權利者，亦同
。
第5項、第7項之未遂犯罰之。
中華民國刑法第339條之4
（加重詐欺罪）
犯第339條詐欺罪而有下列情形之一者，處1年以上7年以下有期
徒刑，得併科1百萬元以下罰金：
一、冒用政府機關或公務員名義犯之。
二、三人以上共同犯之。
三、以廣播電視、電子通訊、網際網路或其他媒體等傳播工具，
    對公眾散布而犯之。
前項之未遂犯罰之。
洗錢防制法第14條
有第二條各款所列洗錢行為者，處7年以下有期徒刑，併科新臺
幣5百萬元以下罰金。
前項之未遂犯罰之。
前二項情形，不得科以超過其特定犯罪所定最重本刑之刑。